【裁判字號】    97,訴,827
【裁判日期】    970609
【裁判案由】    毒品危害防制條例
【裁判全文】
臺灣臺北地方法院刑事判決               97年度訴字第827號
公  訴  人  臺灣臺北地方法院檢察署檢察官
被      告  甲○○
上列被告因違反毒品危害防制條例案件，經檢察官提起公訴（97
年度毒偵字第1014號），被告於本院準備程序進行中就被訴事實
為有罪之陳述，經本院告知簡式審判程序意旨，並聽取公訴人及
被告之意見後，本院合議庭裁定改由受命法官獨任依簡式審判程
序審理，並判決如下：
    主  文
甲○○施用第一級毒品，累犯，處有期徒刑柒月。扣案之第一級
毒品海洛因壹包（不含空包裝袋之驗餘淨重零點零參玖捌公克）
沒收銷燬，海洛因空包裝袋壹只沒收。
    事  實
一、甲○○前因施用毒品案件，經本院以八十九年度毒聲字第一
    八四五號裁定送觀察勒戒後，認有繼續施用毒品之傾向，再
    由本院以八十九年度毒聲字第二０二八號裁定令入戒治處所
    施以強制戒治，後於民國九十年五月十五日停止戒治付保護
    管束，至九十年八月三十日保護管束期滿，戒治即執行完畢
    。嗣後又因施用毒品案件，經本院以九十四年度訴字第七九
    三號判決判處有期徒刑一年，復經臺灣高等法院以九十四年
    度上訴字第三０六一號判決駁回被告之上訴確定，之後又因
    施用毒品案件，經本院以九十五年度訴字第六九五號判決判
    處有期徒刑一年二月確定，上述兩罪各經減刑並接續執行後
    ，甲○○已於九十六年十月二日縮刑期滿執行完畢。
二、甲○○卻仍不知悔改，另行基於施用第一級毒品海洛因之犯
    意，於九十七年三月四日下午一時許，在臺北市○○區○○
    街八四號四樓住處，施用第一級毒品海洛因一次，旋為警在
    其住處前查獲，並扣得其所有供己施用之第一級毒品海洛因
    一包（驗餘淨重０點０三九八公克）。
三、案經台北市政府警察局大安分局報告臺灣台北地方法院檢察
    署檢察官偵查後起訴。
    理  由
一、前述施用第一級毒品海洛因之犯罪事實，迭據被告甲○○於
    警、偵訊及本院審理時坦承不諱。又被告為警查獲時採尿送
    驗之結果，呈嗎啡類陽性反應，有台北市政府警察局偵辦毒
    品案件尿液檢體委驗單、台灣尖端先進生技醫藥股份有限公
    司出具之濫用藥物檢驗報告各一份在卷可稽。又被告於九十
    七年三月四日為警查獲時扣得之白粉一包，經送交通部民用
    航空局航空醫務中心鑑驗結果，檢出第一級毒品海洛因成分
    ，驗餘淨重為０點０三九八公克，有該局九十七年三月十四
    日航藥鑑字第0971522號鑑定書一紙附卷為憑。此外，並有
    扣押物品目錄表及扣案物品照片各一張附卷可佐；更有前揭
    毒品扣案可供佐證，足見被告前開自白確與事實相符，應堪
    採信。末查，被告前因施用毒品案件，經本院以八十九年度
    毒聲字第二０二八號裁定令入戒治處所施以強制戒治後，於
    九十年五月十五日停止戒治付保護管束，至九十年八月三十
    日保護管束期滿，戒治即執行完畢。嗣後又因施用毒品案件
    ，經本院以九十四年度訴字第七九三號判決判處有期徒刑一
    年，復經臺灣高等法院以九十四年度上訴字第三０六一號判
    決駁回被告之上訴確定，之後又因施用毒品案件，經本院以
    九十五年度訴字第六九五號判決判處有期徒刑一年二月確定
    等情，有臺灣高等法院被告前案紀錄表一份在卷可參。是被
    告於強制戒治執行完畢後，旋於五年內再犯施用毒品前案，
    顯見被告尚未戒斷，之後又再犯下本案，則其施用第一級毒
    品海洛因之犯行，事證明確，應堪認定。
二、核被告甲○○所為，係犯毒品危害防制條例第十條第一項之
    施用第一級毒品罪。其施用第一級毒品前後，持有為供施用
    之第一級毒品之低度行為，應為施用之高度行為所吸收，不
    另論罪。再被告有如事實欄所載之犯罪科刑執行情形，有臺
    灣高等法院被告前案紀錄表一份在卷可查，其於有期徒刑執
    行完畢後五年內，再故意觸犯本案有期徒刑以上之罪，為累
    犯，應依刑法第四十七條第一項規定加重其刑。爰審酌被告
    歷經強制戒治之矯治處遇及科刑執行之處罰後，仍無法戒除
    毒癮，顯見其毒癮不輕；惟被告之犯罪行為主要係戕害自身
    ，並未直接積極損害他人之利益，另參酌被告犯罪後自始坦
    承施用毒品犯行，犯後態度良好等一切情狀，量處如主文所
    示之刑。扣案之第一級毒品海洛因一小包（不含空包裝袋之
    驗餘淨重共０點０三九八公克），應依毒品危害防制條例第
    十八條第一項前段規定沒收銷燬，另扣案之海洛因空包裝袋
    一只，有防止毒品裸露、逸出及潮濕之功用，並便於攜帶使
    用，係供被告施打毒品所用之物，為被告所有供犯本罪所用
    之物，業據被告陳明在卷，自應依刑法第三十八條第一項第
    二款規定宣告沒收。
據上論斷，應依刑事訴訟法第二百七十三條之一第一項、第二百
九十九條第一項前段，毒品危害防制條例第十條第一項、第十八
條第一項，刑法第十一條前段、第四十七條第一項、第三十八條
第一項第二款，判決如主文。
本案經檢察官黃珮瑜到庭執行職務。
中    華    民    國    97    年     6    月    9     日
                  刑事第三庭      法  官  游士珺
上正本證明與原本無異。
如不服本判決，應於判決送達後10日內向本院提出上訴狀 (應抄
附繕本)。
                                  書記官  林素霜
中    華    民    國    97    年    6     月    10    日
附錄本案論罪科刑所依據之法條：
毒品危害防制條例第10條
施用第一級毒品者，處6 月以上5 年以下有期徒刑。
施用第二級毒品者，處3 年以下有期徒刑。


司法院資訊處製作；財團法人民間司法改革基金會備份。
